# 政府给予的房租补贴、厂房建设补贴等后期通过分红收回的处理

提问人：minmiao 时间：2021-06-17 21:28:42
求教各位大神。
公司A拟在某地建厂，当地政府为招商引资对A提供厂房租赁补贴、装修补贴、设备购置补贴等一系列的优惠政策，但是同时规定，对于A在当地的公司，政府方有股权优先认购权，且目前已经少量入股，另外约定该厂在十年内贡献的国有收益不能低于政府方提供的各种扶持资金。
在这样的前提下，政府方给予的一系列补贴是否还可以作为政府补贴核算？按照准则规定，政府补助具有无偿性，所以该项扶持资金是否作为政府资本投入，暂时作为专项应付款核算，待实际分红时予以冲减比较好？谢谢！
第三条 政府补助具有下列特征：（一）来源于政府的经济资源。对于企业收到的来源于其他方的补助，有确凿证据表明政府是补助的实际拨付者，其他方只起到代收代付作用的，该项补助也属于来源于政府的经济资源。（二）无偿性。即企业取得来源于政府的经济资源，不需要向政府交付商品或服务等对价。

回答人：chenyiwei
1 、“在十年内贡献的国有收益”如何计算？是否即为入股所享受的分红？是否包含在当地缴纳的税款等？
2 、“政府方提供的各种扶持资金”是否包含入股金额？
3 、政府方优先入股A在当地的公司，是否享有优先分红权或其他优先权利？
4 、如果未能实现“在十年内贡献的国有收益”的条件，则如何处理？
也就是说，是否可以将当地政府的入股和提供各类扶持优惠分开来考虑。

提问人：minmiao 时间：2021-06-19 21:28:43
感谢陈版回复。
1 、十年内的国有收益，包括分红，上市后的二级处置收益及当地留存的税款等。
2 、政府提供的扶持资金不包括入股金额，入股的时候另行出资，出资价格与其他认购方是一致的。
3 、政府方除了股权的优先认购权，并无其他特别的权利，也无优先分红权。
4 、如果未能实现，则政府方会调整扶持政策，甚至要求企业方予以补偿。
从实质上来看，政府方要求的是一个综合收益，最终的持股比例是按照另行约定的出资协议来确定，分红也是按照出资比例来分，这样的话是否可以认为扶持性资金与政府出资关系不大。扶持性资金作为政府补助处理，出资部分作为政府性投入处理?

回答人：chenyiwei
可以这样理解：扶持性资金与政府出资关系不大。扶持性资金作为政府补助处理，出资部分作为政府资本性投入处理。